【裁判字號】    89,易,442
【裁判日期】    891019
【裁判案由】    違反著作權法
【裁判全文】
臺灣宜蘭地方法院刑事判決                          八十九年度易字第四四二號
    公  訴  人  臺灣宜蘭地方法院檢察署檢察官
    被      告  丙○○
右列被告因違反著作權法案件，經檢察官提起公訴（八十九年度偵字第二０二三號）
，本院判決如左：
    主  文
丙○○共同明知為侵害著作權之物意圖營利而交付，處有期徒刑肆月。如易科罰金以
三百元折算一日，緩刑貳年。
扣案如附表一所示之錄音帶、ＣＤ雷射唱片均沒收。
    事  實
一、丙○○與不詳姓名年籍綽號「阿祥」之成年男子，共同基於意圖營利之犯意，明
    知由「阿祥」在不詳地點，向不詳姓名之人所購得之如附表一所示之錄音帶及Ｃ
    Ｄ雷射唱片中如附表二所示之歌曲，為未經甲○○○○製作有限公司（下稱太空
    人公司）之著作權人授權，由不詳姓名之人所擅自重製之侵害著作權之物，竟於
    八十九年七月十九日下午六時許，以一晚新台幣（下同）五百元之代價受雇於「
    阿祥」在宜蘭縣宜蘭市○○路與健康路口擺設攤位，以錄音帶每卷八十元、每片
    ＣＤ雷射唱片一百元之價格零售而交付予不特定之人。迄同日下午七時許，於前
    揭地點，經前開著作權人所委任之告訴代理人乙○○會同警方當場查獲，並扣得
    「阿祥」所有如附表一所示之錄音帶及ＣＤ雷射唱片。
二、案經甲○○○○製作有限公司告訴宜蘭縣警察局宜蘭分局報告臺灣宜蘭地方法院
    檢察署檢察官偵查起訴。
    理  由
一、訊據被告固坦承有於前揭時、地，經不詳年籍姓名綽號「阿祥」之成年男子雇用
    ，以一晚五百元之代價，於前開地點販賣錄音帶及ＣＤ雷射唱片等物，零售予不
    特定之人，惟矢口否認有任何違反著作權法之犯行，辯稱：伊並不知道所販賣的
    錄音帶及ＣＤ雷射唱片中有盜版的云云。
    （一）右揭事實，業據告訴代理人乙○○於警訊中指訴被告於上開時、地販售非
          經其太空人公司授權之非法重製之著作物。並有如附表所示之盜版錄音帶
          一卷及雷射唱片三片扣案足憑。而附表二所示歌曲為太空人公司享有著作
    權之音樂著作，亦有音樂著作授權書三紙附卷足憑。
    （二）被告雖辯稱不知所販售為盜版著作物。然查，被告自承所販售之錄音帶、
          ＣＤ雷射唱片之售價分別為八十元及一百元，顯與正版錄音帶及ＣＤ雷射
          唱片之市面價格相去甚遠，可見被告對於所販售之錄音帶及雷射唱片是盜
          版物應有認識，實難諉為不知。被告前揭所辯，顯有違常情，不足採取。
          是被告犯行堪以認定，應依法論科。
二、被告明知盜版之音樂錄音帶及雷射唱片，為侵害他人著作權之物，竟於前揭時、
    地，設攤販售，侵害告訴人之錄音著作權，核其所為，係違反著作權法第八十七
    條第二款之規定，而應依同法第九十三條第三款之規定論處。公訴人認係犯著作
    權法第九十二條之罪，顯有誤會，起訴法條應予變更。被告與綽號「阿祥」二人
    間，有犯意聯絡與行為分擔，為共同正犯。爰審酌被告犯罪之動機、目的、手段
    、因貪圖小利惟販售次數不多、對著作權人所造成之侵害及犯罪後態度良好，量
    處如主文所示之刑，並諭知易科罰金之折算標準。又被告未曾受有期徒刑以上刑
    之宣告，有臺灣高等法院刑案紀錄簡覆表附卷足稽，被告經此偵審教訓，當知警
    惕，應無再犯之虞，本院認前所宣告之刑以暫不執行為適當，爰併宣告緩刑二年
    ，以啟自新。扣案如附表一所示之物為共犯「阿祥」所有，並供犯罪之用，業經
    被告供明在卷，爰依刑法第三十八條第一項第二款宣告沒收。而著作權法第九十
    八條，業於八十七年一月二十一日修正刪除，公訴人請求依上開規定沒收附表一
    所示之扣案物，容有未恰，附此敘明。
三、公訴意旨另以：被告於八十九年六月底起即於上揭時、地，擺設地攤公開陳列販
    賣上揭盜版音樂帶及雷射唱片，亦認涉犯上揭罪刑。然查，被告雖坦承有於八十
    九年六月於上揭時、地販售錄音帶及雷射唱片等語，惟查並無其他積極證據足認
    被告當初有販售侵害他人著作權之物，是被告此部分犯行自屬不能證明，惟此部
    分與前揭有罪部分，有連續犯之裁判上一罪關係，爰不另為無罪之諭知，亦予敘
    明。
據上論斷，應依刑事訴訟法第二百九十九條第一項前段、第三百條、著作權法第九十
三條第三款、刑法第十一條前段、第二十八條、第四十一條、第三十八條第一項第二
款、第七十四條第一款、罰金罰鍰提高標準條例第二條，判決如主文。
本案經檢察官林吉泉到庭執行職務
中    華    民    國      八十九      年    十        月    十九        日
                                  臺灣宜蘭地方法院刑事第二庭
                                      法  官
右正本證明與原本無異。
如不服本判決，應於判決送達後十日內，向本院提出上訴狀。
附表一：
編號         名稱                              數量
一           姜育恆「女人的選擇」              一卷
             韓國世紀情歌精選錄音帶
二           姜育恆「女人的選擇」               三片
             韓國世紀情歌精選ＣＤ
             雷射唱片
附表二：
編號        盜版錄音帶或雷射唱片名稱           被侵害歌曲名稱
一          姜育恆「女人的選擇」               女人的選擇
            韓國世紀情歌精選
二          同右                               最愛的人
三          同右                               大雪
四          同右                               異鄉人
五          同右                               如今
六          同右                               昨日的行李
七          同右                               也算是快樂
八          同右          我還想愛
所犯法條：
著作權法第八十七條
有下列情形之一者，除本法另有規定外，視為侵害著作權或製版權︰
一  以侵害著作人名譽之方法利用其著作者。
二  明知為侵害著作權或製版權之物而散布或意圖散布而陳列或持有或意
    圖營利而交付者。
三  輸入未經著作財產權人或製版權人授權重製之重製物或製版物者。
四  未經著作財產權人同意而輸入著作原件或其重製物者。
五  明知係侵害電腦程式著作財產權之重製物而仍作為直接營利之使用者
    。
著作權法第九十三條
有下列情形之一者，處二年以下有期徒刑，得併科新台幣十萬元以下罰金
︰
一  侵害第十五條至第十七條規定之著作人格權者。
二  違反第七十條規定者。
三  以第八十七條各款方法之一侵害他人之著作權者。


司法院資訊處製作；財團法人民間司法改革基金會備份。
